臺灣高雄地方法院刑事判決　　　　　　　　　　　　九十三年度簡上字第三三七號
　　上　訴　人　甲○○
　　即　被　告
右上訴人因違反藥事法案件，不服本院高雄簡易庭九十三年度簡字第一七二０號中華
民國九十三年四月二十九日第一審判決（聲請簡易判決處刑案號：九十二年度偵字第
一四０三二號），提起上訴，本院第二審合議庭判決如左：
    主  文
原判決撤銷。
甲○○明知為禁藥而販賣，處有期徒刑參月，如易科罰金，以參佰元折算壹日。
    事  實
一、甲○○明知大陸產製之「珍怡」藥品（注射用重組人生長激素），為未經核准擅
    自輸入之藥品，係屬禁藥，竟基於轉賣牟利之犯意，於民國九十一年八月二十七
    日，以每盒新臺幣（下同）一萬五千元之價格販入「珍怡」藥品一盒，並於同年
    九月十一日十六時許，在高雄市三民區○○○○○路口，以二萬五千元之價格出
    售予許迪超而藉以牟利。嗣經許迪超向高雄市政府衛生局提出檢舉，並提出上揭
    向甲○○購得之「珍怡」藥品一盒，而查知上情。
二、案經高雄市政府函請臺灣高雄地方法院檢察署檢察官聲請簡易判決處刑。
    理  由
一、訊據被告甲○○對於右揭販入「珍怡」藥品一盒，並將之以二萬五千元之價格出
    售予告訴人許迪超等情，固為坦承，惟矢口否認犯行，並辯稱：我原先購買「珍
    怡」藥品一盒係欲供自己使用，因告訴人表示其父親急用，我才先將該藥交予告
    訴人，並向告訴人收取二萬五千元，我並不知「珍怡」藥品係未經核准擅自輸入
    之藥品，亦無販賣牟利云云。經查：
    (1)右揭事實，業據告訴人許迪超指訴綦詳，並有其向被告購得之「珍怡」藥品一
      盒扣案為證，且該扣案之「珍怡」藥品，係未經核准擅自輸入之藥品，屬於藥
      事法第二十二條第二款所指之禁藥，有高雄市政府衛生局九十三年四月二十三
      日高市衛藥字第０九三００一二０四四號函在卷可稽。
    (2)被告原於警詢時即坦稱「珍怡」藥品係大陸產製而未經我國行政院衛生署許可
      之藥品等語（見臺灣高雄地方法院檢察署九十二年他字第二一三三號偵查卷第
      二頁背面），且扣案之「珍怡」藥品，其包裝盒上均未見有何我國行政院衛生
      署許可輸入之字樣，一般人均可認知並非經核准輸入之藥品，被告自無不知之
      理，故被告辯稱其並不知「珍怡」藥品係未經核准擅自輸入之藥品云云，委無
      可採。再者被告係以一萬五千元之價格購入扣案之「珍怡」藥品一盒，業為被
      告坦認在卷，並有其所提出之送貨單一份可憑（見臺灣高雄地方法院檢察署九
      十二年偵字第一四０三二號偵查卷第二十八頁），則被告再以二萬五千元之價
      格，將該「珍怡」藥品一盒轉賣予告訴人，其販賣牟利之情，亦至為明確，殊
      不容其否認。
    (3)綜上所述，被告所辯云云，無非事後卸責之詞，不足採信。事證明確，被告犯
      行洵堪認定。
二、核被告所為，係犯修正前藥事法第八十三條第一項之明知為禁藥而販賣罪（按被
    告行為後，藥事法已於九十三年四月二十一日修正公布第八十三條第一項，並自
    同年月二十三日起施行，修正前後藥事法第八十三條第一項之犯罪構成要件固無
    變更，然修正前之刑度係為五年以下有期徒刑、得併科新臺幣十萬元以下罰金，
    而修正後刑度提高為七年以下有期徒刑、得併科新臺幣五百萬元以下罰金，是被
    告犯後法律已有變更，且經比較結果，變更後之法律所定刑度較變更前為重，依
    刑法第二條第一項但書從輕原則之規定，應適用最有利於行為人之法律即修正前
    之藥事法第八十三條第一項為論斷依據）。原審予以論罪科刑，固非無見，惟原
    審於九十三年四月二十九日判決時，藥事法第八十三條第一項業已修正公布施行
    ，則其漏未為修正前後規定之比較，尚有未洽，故被告以其並無觸犯藥事法第八
    十三條第一項之罪為由執為上訴，固屬無理，然因原審判決有可議之處，仍應撤
    銷改判。爰審酌被告為牟私利，竟販賣未經核准擅自輸入之藥品予他人，業已造
    成危害他人身體健康之風險，然念及其僅販賣一盒，數量非大，危害程度並非稱
    高，且其先前並無任何犯罪前科，有臺灣高等法院被告全國前案紀錄表及高雄地
    方法院檢察署刑案紀錄查註紀錄表可參，素行尚佳，再其犯後尚知坦承大部分犯
    罪事實，犯後態度並非惡劣等一切情狀，量處如主文所示之刑，並諭知易科罰金
    之折算標準。又扣案之「珍怡」藥品，並非違禁物，且業經被告交付許迪超所有
    ，已非被告所有之物，本院自不得併予宣告沒收。至於藥事法第七十九條第一項
    應將查獲之禁藥沒入銷燬之規定，係行政上處分之規定，與刑事處分之沒收有別
    ，本院自無適用藥事法第七十九條第一項規定之必要，附此敘明。
據上論斷，應依刑事訴訟法第四百五十五條之一第三項、第三百六十九條第一項前段
、第二百九十九條第一項前段，修正前藥事法第八十三條第一項，刑法第十一條前段
、第二條第一項但書、第四十一條第一項前段，罰金罰鍰提高標準條例第二條，判決
如主文。
中      華      民      國    九十三    年      七      月    二十三    日
                                  臺灣高雄地方法院刑事第三庭
                                      審判長法  官    黃仁松
                                            法  官    高思大
                                            法  官    陳威龍
右正本證明與原本無異。
不得上訴。
                                            書記官    張家瑜
中      華      民      國    九十三    年      七      月    二十三    日
論罪科刑法條：
修正前藥事法第八十三條第一項：
明知為偽藥或禁藥，而販賣、供應、調劑、運送、寄藏、牙保、轉讓或意圖販賣而陳
列者，處五年以下有期徒刑，得併科新台幣十萬元以下罰金。
